臺灣新北地方法院民事裁定　　　　　　 110年度勞執字第79號
聲　請　人　李昱臻　
相　對　人　東貝光電科技股份有限公司

法定代理人　吳慶輝　
上列當事人間聲請裁定准予強制執行事件，本院裁定如下：
    主    文
新北市政府指派調解人於中華民國一一○年四月二十一日所處理
聲請人與相對人間有關勞資爭議調解紀錄中關於調解方案「勞資
雙方同意資方應給付勞方資遣費新臺幣肆拾萬貳仟伍佰元分十二
期給付，金額及各期金額如下：第一期金額新臺幣叁萬叁仟伍佰
肆拾貳元給付日期為民國一一○年八月五日，第二期金額新臺幣
叁萬叁仟伍佰肆拾貳元給付日期為民國一一○年九月六日，第三
期金額新臺幣叁萬叁仟伍佰肆拾貳元給付日期為民國一一○年十
月五日，第四期金額新臺幣叁萬叁仟伍佰肆拾貳元給付日期為民
國一一○年十一月五日，第五期金額新臺幣叁萬叁仟伍佰肆拾貳
元給付日期為民國一一○年十二月六日，第六期金額新臺幣叁萬
叁仟伍佰肆拾貳元給付日期為民國一一一年一月五日，第七期金
額新臺幣叁萬叁仟伍佰肆拾貳元給付日期為民國一一一年二月七
日，第八期金額新臺幣叁萬叁仟伍佰肆拾貳元給付日期為民國一
一一年三月七日，第九期金額新臺幣叁萬叁仟伍佰肆拾貳元給付
日期為民國一一一年四月五日，第十期金額新臺幣叁萬叁仟伍佰
肆拾貳元給付日期為民國一一一年五月五日，第十一期金額新臺
幣叁萬叁仟伍佰肆拾貳元給付日期為民國一一一年六月六日，第
十二期金額新臺幣叁萬叁仟伍佰叁拾捌元給付日期為民國一一一
年七月五日，如有一期未到視為全部到期。」之調解成立部分，
就其中新臺幣叁拾陸萬捌仟玖佰伍拾捌元部分，准予強制執行。
聲請程序費用由相對人負擔。
    理    由
一、按勞資爭議經調解成立或仲裁者，依其內容當事人一方負私
    法上給付之義務，而不履行其義務時，他方當事人得向該管
    法院聲請裁定強制執行並暫免繳裁判費；於聲請強制執行時
    ，並暫免繳執行費，勞資爭議處理法第59條第1項前段定有
    明文。
二、本件聲請意旨略以：緣聲請人與相對人於民國（下同）110
    年4月21日經新北市政府勞資爭議指派調解人進行調解，雙
    方調解成立在案，相對人應給付聲請人薪資新臺幣（下同）
    105,388元及資遣費402,500元，惟相對人僅給付薪資
    105,388元及資遣費第一期金額33,542元後，其餘金額並未
    依約履行給付，尚積欠聲請人資遣費368,958元未給付，爰
    依勞資爭議處理法第59條第1項前段規定准予強制執行等語
    。
三、經查，本件聲請人主張兩造前揭勞資爭議，前經新北市政府
    勞資爭議調解人調解成立，調解方案如主文所示之調解成立
    ，相對人僅給付第1期款項33,542元後，其餘款項並未依約
    履行等情，業據聲請人提出其與相對人間之新北市政府勞資
    爭議調解紀錄、聲請人之台幣存款總攬資料為證據，堪信屬
    實。是聲請人聲請就相對人應給付聲請人資遣費368,958元
    之調解成立部分裁定准予強制執行，合於法律規定，應予准
    許。
四、依勞資爭議處理法第59條第1項，裁定如主文。
中    華    民    國    110    年    10    月    8    日
                  勞動法庭       法  官  徐玉玲
以上正本證明與原本無異
如不服本裁定應於送達後10日內向本院提出抗告狀，並應繳納抗
告費新台幣1,000元整。
中    華    民    國   110    年    10    月    12    日
                                 書記官  黃奎彰